臺灣板橋地方法院刑事判決　　　　　　　　　　　　　九十年度易字第三二六二號
　　公　訴　人　臺灣板橋地方法院檢察署檢察官
　　被　　　告　甲○○
右列被告因違反毒品危害防制條例案件，經檢察官提起公訴（九十年度毒偵字第一六
０九號）及移請併案審理（臺灣士林地方法院檢察署九十一年度毒偵字第六二七號）
，本院判決如左：
    主  文
甲○○施用第二級毒品，處有期徒刑月，如易科罰金，以佰元折算壹日。
扣案之安非他命捌包（毛重柒點捌公克、淨重伍點肆公克）、安非他命殘渣袋肆只均
沒收銷燬；另吸食器壹組、玻璃球吸食器貳顆及分裝夾鏈陸拾柒只均沒收。
    事  實
一、甲○○前因施用毒品案件，經臺灣臺北地方法院以八十七年度毒聲字第九０八號
    裁定送勒戒處所觀察、勒戒後，認有繼續施用毒品之傾向，再經臺灣臺北地方法
    院以八十七年度毒聲字第一一一四號裁定令入戒治處所施以強制戒治一年，於八
    十九年十二月二十日強戒治期滿，由臺灣臺北地方法院檢察署檢察官於九十年一
    月二十九日以九十年度戒毒偵字第十九、二０號為不起訴處分確定。詎仍不知悔
    改，明知安非他命係毒品危害防制條例所明定之第二級毒品，不得施用及持有，
    竟於九十年三月二十六日某時，在臺北縣三重市○○街一六一之三號七樓，非法
    施用第二級毒品安非他命，嗣於同年月二十九日十七時三十分許，在上址為警查
    獲，並當場在甲○○所住之房間內扣得安非他命八包（毛重七點八公克、淨重五
    點四公克）、安非他命殘渣袋四只、吸食器一組、玻璃球吸食器二顆及分裝夾鏈
    六十七只。
二、案經臺北市政府警察局信義分局報請臺灣板橋地方法院檢察署檢察官偵查起訴及
    臺灣士林地方法院檢察署移送併辦。
    理  由
一、訊據被告甲○○對於右揭時、地非法施用第二級毒品安非他命之事實，坦承不諱
    ，而其於九十年三月二十九日經警採得尿液送驗結果，確呈安非他命陽性反應，
    有臺北市立療養院煙毒尿液檢驗報告書一紙在卷可稽，復有安非他命八包（毛重
    七點八公克、淨重五點四公克）（有臺北市政府警察局保安警察大隊第二中隊查
    獲涉嫌違反毒品危害防制條例毒品初步鑑驗報告單一紙附卷為憑）、安非他命殘
    渣袋四只、吸食器一組、玻璃球吸食器二顆及分裝夾鏈六十七只等物可證，足認
    被告之自白與事實相符，為可採信。而被告前因施用毒品案件，經臺灣臺北地方
    法院以八十七年度毒聲字第九０八號裁定送勒戒處所觀察、勒戒後，認有繼續施
    用毒品之傾向，再經臺灣臺北地方法院以八十七年度毒聲字第一一一四號裁定令
    入戒治處所施以強制戒治一年，於八十九年十二月二十日強戒治期滿，由臺灣臺
    北地方法院檢察署檢察官於九十年一月二十九日以九十年度戒毒偵字第十九、二
    ０號為不起訴處分確定，有臺灣高等法院檢察署刑案紀錄簡覆表及上開不起訴處
    分書在卷為憑。本件事證明確，被告犯行堪以認定。
二、核被告所為係犯毒品危害防制條例第十條第二項之施用第二級毒品罪。其持有安
    非他命之低度行為，應為其施用安非他命之高度行為所吸收，不另論罪。爰審酌
    被告之素行、犯罪動機、目的、所生危害及犯後態度等一切情狀，量處如主文所
    示之刑，並諭知易科罰金之折算標準。
三、被告雖否認如事實欄所示之扣案物為其所有，然扣案物品係自被告居住之房間內
    查扣，有搜索扣押證明筆錄為憑，且被告自承於查獲前四天有於住處內施用安非
    他命之事實，堪認該等扣案物為其所有，是扣案之安非他命八包（毛重七點八公
    克、淨重五點四公克）、安非他命殘渣袋（其中安非他命殘渣無法析離）四只，
    係查獲之毒品，應爰依毒品危害防制條例第十八條第一項前段規定，不問屬於犯
    人與否，均沒收銷燬之；另吸食器一組、玻璃球吸食器二顆，為被告所有供犯罪
    所用之物，而分裝夾鏈袋六十七只為被告所有預備供犯罪所用之物，均應依刑法
    第三十八條第一項第二款之規定沒收。
四、移送併辦意旨（臺灣士林地方法院檢察署九十一年度毒偵字第六二七號）略以：
    被告於九十一年五月三日採尿後回溯前九十六時內某一不詳時間，在不詳處所，
    施用第二級毒品安非他命，為警於同年五月三日十八時四十七分許，在臺北縣汐
    止市○○街六十巷十四號一樓住處為警查獲，因認被告涉犯毒品危害防制條例第
    十條第二項罪嫌等語。經查：訊據被告雖供承於該案查獲前二天，在臺北縣汐止
    市某處有施用第二級毒品安非他命之事實，惟其另供明並不是一開始就打算一直
    要施用毒品，是後來情況特殊，才又想到要施用等語（參見本院九十一年六月十
    一日審判筆錄），是被告此部分犯行，應係另行起意，且此部分犯行與本案之犯
    行相距一年又一個多月，顯係二罪，其與本案所起訴之事實，即無連續犯之裁判
    上一罪關係，本院無從併予審理，應退回由檢察官依法辦理，併予敘明。
據上論斷，應依刑事訴訟法第二百九十九條第一項，毒品危害防制條例第十條第二項
、第十八條第一項前段，刑法第十一條前段、第四十一條第一項前段、第三十八條第
一項第二款，罰金罰鍰提高標準條例第二條，判決如主文。
本案經檢察官伍逸康到庭執行職務。
中      華      民      國      九十一      年     六     月   十八    日
                                  臺灣板橋地方法院刑事第三庭
                                          法  官  李  幼  妃
右正本證明與原本無異。
如不服本判決，應於判決送達後十日內，向本院提出上訴狀。
                                          書記官  強  梅  芳
中      華      民      國      九十一      年     六     月   十九    日
附錄本案論罪科刑法條全文
毒品危害防制條例第十條：
施用第一級毒品者，處六月以上五年以下有期徒刑。
施用第二級毒品者，處三年以下有期徒刑。
